【裁判字號】    97,消債更,1621
【裁判日期】    971203
【裁判案由】    聲請更生程序
【裁判全文】
臺灣高雄地方法院民事裁定          97年度消債更字第1621號
聲  請  人  甲○○
代  理  人  徐豐益律師
上列當事人聲請消費者債務清理事件，本院裁定如下：
    主  文
聲請人甲○○自民國九十七年十二月三日下午四時起開始更生程
序。
命司法事務官進行本件更生程序。
    理  由
一、按債務人不能清償債務或有不能清償之虞者，得依本條例所
    定更生或清算程序，清理其債務；而法院開始更生程序之裁
    定，應載明其年、月、日、時，並即時發生效力。次按法院
    裁定開始更生或清算程序後，得命司法事務官進行更生或清
    算程序，必要時得選任律師、會計師或其他適當之自然人或
    法人一人為監督人或管理人。消費者債務清理條例第3 條、
    第45條第1 項、第16條第1 項分別定有明文。
二、聲請意旨略以：聲請人因房屋貸款、信用卡及現金卡契約等
    ，致積欠金融機構債務合計新臺幣（下同）3,272,158 元，
    因無法清償債務，而於民國95年5 月間依金融主管機關協調
    成立之中華民國銀行公會會員辦理消費金融案件無擔保債務
    協商機制，與所積欠之無擔保債務之債權銀行達成分期還款
    協議，同意自95年9 月起，以分100 期，利率3.88％之方式
    償還，依協議每月應償還29,844元。然因聲請人所從事之傳
    銷事業，遭下線詐騙而負債，佐以聲請人於94年間即罹患肝
    病，於95、96年間病情加劇，多次長期入院治療，僅能依賴
    配偶打零工維持全家生計，在無力繼續繳納協商款之情形下
    ，乃於97年4 月10日毀諾。又因95年間聲請人所為前開協商
    ，並非全部債權人均參與，聲請人乃於毀諾後再向最大債權
    銀行聲請再為債務協商，惟遭最大債權銀行即玉山銀行予以
    拒絕。在聲請人所積欠之無擔保債務未逾1,200 萬元，復未
    經法院裁定更生、清算或破產之情形下，爰聲請准予裁定更
    生等語。
三、經查：
（一）聲請人前開主張，業據其提出財產及收入狀狀說明書、債
      權人清冊、戶籍謄本、房屋租賃契約書、協議書、財團法
      人金融聯合徵信中心當事人綜合信用報告－債務清理條例
      前置協商專用債權人清冊、全民健康保險重大傷病核定審
      查通知書、財政部臺灣省南區國稅局財產歸屬資料清單、
      96、95年度綜合所得稅各類所得資料清單、長庚紀念醫院
      診斷證明書、前置協商退件通知函各1 份為證。
（二）經核聲請人現債務總額為3,125,158 元，此有聲請人所提
      出之前述債權人清冊及財團法人金融聯合徵信中心當事人
      綜合信用報告－債務清理條例前置協商專用債權人清冊在
      卷可證；而聲請人名下雖有土地及房屋各1 筆，並有經營
      投資資本額為30,000元之輝彥企業行等財產，惟聲請人所
      有之土地及房屋，係供其與其家屬自住，此有財政部臺灣
      省南區國稅局財產歸屬資料清單及戶籍謄本在卷可供比對
      ，至聲請人之配偶及其子女，名下則均無任何財產，有聲
      請人之配偶及子女財產資料在卷可供參酌。另聲請人於95
      、96年間，全年收入均僅有24,000元，有上述財政部臺灣
      省南區國稅局96、95年度綜合所得稅各類所得資料清單附
      卷可參，佐以聲請人所提出之前開診斷證明，堪認聲請人
      所稱其因罹患肝病致無法持續工作，僅能依賴配偶打零工
      營生乙節，即非虛罔。另聲請人所有之上述不動產，如依
      公告現值計算之結果，亦僅約近百萬元，則在聲請人現因
      罹患惡疾而無法有固定工作之情形下，其資產及收入狀況
      顯不足以清償其上述債務，本件復查無債務人有消費者債
      務清理條例第6 條第3 項、第8 條或第46條各款所定駁回
      更生聲請之事由存在，則債務人聲請更生，尚屬有據而應
      予准許，爰依上開規定命司法事務官進行本件更生程序，
      而裁定如主文。
四、依消費者債務清理條例第11條第1 項、第45條第1 項、第16
    條第1 項，裁定如主文。
中    華    民    國    97    年    12    月    3     日
                  民事第三庭    法      官  李怡諄
上為正本係照原本作成。
本裁定不得抗告。
本裁定已於97年12月3 日下午4時公告。
中    華    民    國    97    年    12    月    3     日
                                書  記  官  陳建琪


司法院資訊處製作；財團法人民間司法改革基金會備份。
